Finding Aid for the Collection of Mexican Pamphlets and Other Printed Material LSC.1365
UCLA Library Special Collections
- Item No. 30. La America socorrida en el gobierno del excelentisimo señor don Bernardo de Galvez, conde de Galvez &c. &c. &c.: egloga dedicada a Maria Santisima en su portentosa imagen de Guadalupe, 1786; [2], 25, [1] p. Ill. 18 cm. (Box 2)
  Heads of state – Mexico – Poetry. Gálvez, Bernardo de, 1746-1786 – Poetry. Mexico – Politics and government – 1540-1810 – Poetry. Eulogies – Mexico – Early works to 1800.
- Item No. 31. El triunfo del silencio: cancion heroica, 1786; [8], 67 p. 20 cm. (Box 2)
  John, of Nepomuk, Saint, ca. 1340-1393 – Poetry. Religious poetry, Mexican
- Item No. 32. Novena de el Gloriosisimo Proto-Martir San Estevan., 1786; 28 p. 10 cm. (Box 2)
- Item No. 33. Officium in festo sancti patriarchà Camilli de Lellis confessoris: clericorum regularium ministrantium infirmis fundatoris recitandum ab iisdem clericis regularibus ex indulto sacrà rituum congregationis: duplex primà classis cum octava., 1786; 29 p. Ill. 20 cm. (Box 2)
  Camillus, de Lellis, Saint, 1550-1614. Catholic Church – Liturgy.
- Item No. 34. Officium in festo sancti patriarchà Camilli de Lellis confessoris: clericorum regularium ministrantium infirmis fundatoris recitandum ab iisdem clericis regularibus ex indulto sacrà rituum congregationis: duplex primà classis cum octava., 1786; 29 p. Ill. 18 cm. (Box 2)
- Item No. 35. Recuerdo tierno meditativo, y amoroso que hacen la alma devota de la sagrada niñez de Jesus: repetido en nueve dias, en reverencia, y obserquio de la milagrosa y portentosa imagen del Niño Jesus …, 1786; [36] p. 14 cm. (Box 2)
  Novenas Jesus Christ–Childhood and youth.
- Item No. 36. Sermon panegirico de san Juan de Capistrano: que en la solemnidad del capitulo general, que el dia 28 de mayo de 1768 celebró la Religion de N.S.P.S. Francisco en el convento grande de la nobilísima ciudad de Valencia, dixo el 27 del mismo mes el R.P. Fr. Joseph Marin …; reimprimese á solicitud de un afecto á las sacratísimas religiones., 1786; [4], 66 p. 20 cm. (Box 2)
  Monasticism and religious orders – Mexico – Sermons – Early works to 1800. Christian saints – Sermons – Early works to 1800. John, of Capistrano, Saint, 1386-1456 – Sermons. Franciscans – Mexico – Sermons.
- Item No. 37. Coleccion de noticias de muchas de las indulgencias plenarias y perpetuas que pueden ganar todos los fieles de Christo, que con la debida disposicion, visitaren en sus respectivos dias …, 1787; 152 p. 15 p. (Box 2)
  Indulgences
- Item No. 38. La America llorando por la temprana muerte de su amado, su padre, su bien y sus delicias, el exmà, señor d. Bernardo de Galvez, conde de Galvez …, 1787; 25 p. Ill. 20 cm. (Box 2)
  Poetry. Gálvez, Bernardo de, 1746-1786.
- Item No. 39. Sumario de las indulgencias, gracias, y privilegios autenticos que ganan y gozan los hermanos de la Tercera orden de penitencia de n. p. s. Francisco, como consta de las bulas y decretos apostólicos que se citan, y especialmente segun el tenor de la bula de Benedicto XIII. que llamamos el Mare-magnum, cuya reviviscencia hizo nrà. ssmà. p. Clemente XIV. en todo y por todo su contenido., 1787; 58 p. 20 cm. (Box 2)
  Franciscans. Third Order. Indulgences.
- Item No. 40. Meditaciones de la Pasion de Christo Vida Nuestra., 1788; 56 p. 14 cm. (Box 2)
  Jesus Christ–Passion. Jesus Christ–Passion–Devotional literature. Jesus Christ–Passion–Meditations Novenas
- Item No. 41. Novena en piadosa y devota prevencion a el festivo nacimiento de la sagrada aurora, Maria Santisima, precursora del Divino Sol., 1788; [63] p. [1] l. of plates. Ill. 10 cm. (Box 2)
- Item No. 42. Prospecto de una eneida apostólica, à epopeya, que celebra la predicacion del V. apóstol del occidente, P. Fr. Antonio Margil de Jesus, intitulada Margileida, 1788; 2 p. l., 28 p. 21 cm. (Box 2)
  Margil de Jesús, Antonio, 1657-1726. Virgil. Aeneis
- Item No. 43. Prospecto de una eneida apostólica, à epopeya, que celebra la predicacion del V. apóstol del occidente, P. Fr. Antonio Margil de Jesus, intitulada Margileida, 1788; 2 p. l., 28 p. 21 cm. (Box 2)
- Item No. 44. Breve método de la vida espiritual, 1789; 237 p. 10 cm. (Box 2)
  Spiritual life Spiritual exercises
- Item No. 45. Carta escrita por un regnicola recien llegado á esta Capital á un paisano suyo residente en Madrid., 1789; 11 p. 20 cm. (Box 2)
  Alzate y Ramírez, José Antonio, 1738-1799.
- Item No. 46. Plano de la Ciudad de Mexico. Dedicado al Exmo. Sor. Conde de Revillagigedo. Año de 1791., 1 broadside. 13 cm. Torn. (Box 2)
- Item No. 1. Acto de contricion. Poema mistico que decia d. Joseph Agustin de Castro … y lo dedica al illmò. sór. d. Salvador de Biempica y Sotomayor …, 1791; 8 p. l., xxxvi 20 cm. (Box 3)
  Poetry.
- Item No. 2. Elogio de Carlos IIII. rey de Espan~a y de las Indias., 1791; [6], 19 p. 20 cm. (Box 3)
- Item No. 3. Elogio de Carlos IIII. rey de Espan~a y de las Indias., 1791; [6], 19 p. 20 cm. (Box 3)
- Item No. 4. La sencillez hermanada con la sabiduría. Oracion panegirica. que el dia 27 de febrero de 1791, 4 p. l., 25 p. Ill. 20 cm. (Box 3)
  Aparicio, Sebastián de, 1502-1600.
- Item No. 5. Oracion pronunciada en elogio del Exmà. señor virey conde de Revillagigedo, en la Real y pontificia universidad el dia 5 de septiembre de 1791 en la abertura del exercicio público de lógica, metafísica, aritmética, algebra, geometria y física, que como á vice-patrono le dedicó el Real y mas antiguo colegio de San Juan de Letran … y sustentó D. Manuel Mallol y Herrera …, 1 p. l., 12 [3] p. 20 cm. (Box 3)
  Education – Mexico. Revillagigedo, Juan Vicente Gàémez Pacheco de Padilla Horcasitas y Aguayo, conde de, 1740-1799.
- Item No. 6. Solemnes exequias celebradas en la Santa Iglesia de Salamanca y Real Seminario de San Carlos en la translacion del cadaver del excmo. sr. don Felipe Bertran, obispo de Salmanca, inquisidor general caballero prelado gran cruz de la real y distinguida orden española de Carlos III., 1791; 46 p. 21 cm. (Box 3)
  Bertran, Felipe, bp. of Salamanca, d. 1783.
- Item No. 7. La felicidad de México en el establecimiento de la V. orden tercera de siervos de María: sermon que en la fiesta celebrada en accion de gracia por su fundacion el día 2 de febrero de 1792, 21 p. Ill. 19 cm. (Box 3)
  Sermons. Mary, Blessed Virgin, Saint.
- Item No. 8. Oracion funebre del reverendísimo padre fray Pedro Juan de Molina: dos veces ministro general de toda la Orden de S. Francisco, 1792; [4], 51, [1] p. 20 cm. (Box 3)
  Funeral sermons. Sermons, Spanish. Molina, Pedro Juan de, d. 1775. Catholic Church – Sermons.
- Item No. 9. Oracion funebre que en las solemnes honras que se celebran anualmente en la santa iglesia metropolitana de Mexico a la gloriosa memoria de los difuntos militares que siguieron las triunfantes vanderas españolas, 1792; 29 p. 19 cm. (Box 3)
  Spain – History. Funeral sermons.
- Item No. 10. Elogio de San Juan Apostol y Evangelista en la solemnidad de la ereccion del Colegio Real de Escribanos de Mexico: celebrada en la iglesia de N.G P.S. Agustin el dia 27 de diciembre de 1792, 1793; [10], 28 p. 20 cm. (Box 3)
  John, the Apostle, Saint.
- Item No. 11. Memento Missae, siver orationes, pro oportunitatesacerdotis dicendae, ad rite conficiendum memento pro missa., 1793; XXVI p. 16 cm. (Box 3)
  Guadalupe, Our Lady of
- Item No. 12. Sermon que en la solemne funcion con que se dió principio á la Real congregacion del alumbrado y vela continua del santísimo sacramento del altar, celebrada en la iglesia parroquial de San Sebastian de la ciudad de México, en donde se ha establecido, el dia 11 de marzo de 1793, 6 p. l., 30 p. 20 cm. (Box 3)
- Item No. 13. La señora de sí misma sermon :predicado en la iglesia del observantisimo convento antigào de señores carmelitas descalzas de México en las honras, que en ella se celebraron el dia 2 del mes de junio de 1794: por el alma de la M.R.M. Sebastiana Mariana del Espiritu Santo, religiosa del mismo convento, [6], 28, [2] p. 20 cm. (Box 3)
  Sermons, Spanish. Sebastiana Mariana del Espiritu Santo, sor, D.C., d. 1794. Catholic Church – Sermons.
- Item No. 13. Novena del gloriosa patriarca san Felipe Neri Fundador de la sagrada congregacion del oratorio, 1794 (Box 3)
- Item No. 14. Sermon moral, que en la rogacion solemne hecha por los Cuerpos militares de la guarnicion mexicana,para implorar los auxàlíos del Todo-Poderoso mediante la intercesion de María Santísima de Guadalupe á favor de las armas de España en la presente guerra contra la Francia, predicó en la Iglesia de su insigne y real colegiata … la domínica tercera despues de la epifanía, dia 25 de enero de 1795, el Dr. D. Joseph Maria Solano y Marcha …, 34 p. 20 cm. (Box 3)
  Guadalupe, Our Lady of. Mexico – Army. Spain – History – Charles IV, 1788-1808.
- Item No. 15. Elógio de los soldados difuntos en la presente guerra, que en las solemnes exequias de los militares celebradas en la Metropolitana de Mexico el dia 22 de noviembre de 1794, y presididas del exmà. señor marqués de Branciforte virrey de esta Nueva España, dixo el sr. dr. don Joseph Mariano Beristain …, 1795; 5 p. l., 24 p. 19 cm. (Box 3)
  Spain – History – Charles IV, 1788-1808. Funeral sermons.
- Item No. 16. Nos el dr. D. Alonso Nuñez de Haro y Peralta, por la gracia de Dios y de la santa Sede apostólica arzobispo de México … a nuestros muy amadas venerables hermanos el dean y Cabildo de nuestra santa Iglesia metropolitana … y á todos los fieles de amobos sexàs de esta ciudad y arzobispado … salud, paz y gracia en N.S.J.C., 1795; 15 p. 20 cm. (Box 3)
  Guadalupe, Our Lady of. Pastoral letters – Mexico.
- Item No. 17. Pensamientos christianos para todos los dias del mes, 1795; 76 p. 11 cm. (Box 3)
- Item No. 18. Sermon moral sobre el evangelio de la dominica infraoctava de epifania, predicado en presencia del exmà. señor Virrey de esta Nueva España y de la Real audiencia de México en el real convento de religiosas de Jesus Maria de dicha ciudad, dia 11 de enero de 1795, en la primera de las tres solemnidades con que dichas religiosas celebran anualmente a Jesus perdido y hallado en el templo entre los doctores, 7 p. l., 45, [5] p. coat of arms. Ill. 20 cm. (Box 3)
- Item No. 19. Sermon panegyrico al celestial cingulo de la pureza del angelico doctor santo Tomas, que en la solemne festividad, celebrada por la ilustre Congregacion de la castidad, ó milicia angélica, fundada en la advocacion del santo en su convento titular de esta corte, el dia 9 de junio de 1794 …, 1795; 6 p. l., 46 p. plate. 18 cm. (Box 3)
  Thomas, Aquinas, Saint, 1225?-1274. Sermons – Mexico.
- Item No. 20. Desempeños de la gratitud de Maria en su soberana imágen de Guadalupe. Sermon que en su Insigne y Real Colegiata predico el dia de la celebridad de su aparicion 12 de diciembre del año pasado de 1795., 1796; 3 p. l., 28 p. 19 cm. (Box 3)
  Guadalupe, Our Lady of. Sermons, Spanish – Mexico.
- Item No. 21. Modo de efectuar el Novenarion que hacen á la Santisima Virgen María Madre de Dios, Reyna de los Serafines y Señora nuestra; las preñadas antes de sus partos, en veneracion de haber sido nueve meses su purísimo Vientre Sagrario del Eterno Verbo, pidiendo á su Soberana Magestad las saque con bien de los peligros del parto., 1796; 32 p. Ill. 10 cm. (Box 3)
  Mary, Blessed Virgin, Saint. Pregnant women–Religious life.
- Item No. 22. Sermon predicado el dia 31 de mayo de 1795. en la solemne accion de gracias que celebró por el cumplimiento, de un siglo de su fundacion, el Convento de religiosas teresas de Guadalaxara, corte de la Nueva Galicia, 1796; 6 p. l., 25 p. 21 cm. (Box 3)
  Carmelites in Mexico. Guadalajara (Mexico). Convento de Religiosas Teresas.
- Item No. 23. Sermon predicado el dia 31 de mayo de 1795. en la solemne accion de gracias que celebró por el cumplimiento, de un siglo de su fundacion, el Convento de religiosas teresas de Guadalaxara, corte de la Nueva Galicia, 1796; 6 p. l., 25 p. 19 cm. (Box 3)
- Item No. 24. Devocion practica para exercitarse el dia veinte y cinco de cada mes, en la memoria y alabanzas del altisimo mysterio de la encarnacion del Verbo Divino en el purisimo vientre de su santisima madre la Virgen Maria …, 1797; [32] p. Ill. 10 cm. (Box 3)
- Item No. 25. La imagen de Maria triunfante de las aguas. Oracion que el dia dos de agosto de mil setecientos noventa y siete … dixo en el santuario de Nuestra Señora de Los Angeles el Br. D. Joseph Manuel Sartorio …, 1797; 3 p.l., 17 p. 20 cm. (Box 3)
- Item No. 26. La imagen de Maria triunfante de las aguas. Oracion que el dia dos de agosto de mil setecientos noventa y siete … dixo en el santuario de Nuestra Señora de Los Angeles el Br. D. Joseph Manuel Sartorio …, 1797; 3 p.l., 17 p. 20 cm. (Box 3)
- Item No. 27. Sermon, que en el dia de la milagrosa aparicion de Nra. Sra. de Guadalupe dixo en su santuario en el mes de diciembre del año pasado de 1796. el Dr. D. Ramon Peres de Anastaris …, 1797; 24 p. 21 cm. (Box 3)
  Guadalupe, Our Lady of. Juan Diego, fl. 1531.
- Item No. 28. Sermon panegírico del doctor angélico Santo Tomas de Aquino, que en la solemne festividad celebrada por la Real y pontificia universidad y por el Imperial convento de Stà. Domingo de Mexico, el dia 7. de marzo de 1799., 4 p. l., 37 p. 20 cm. (Box 3)
  Sermons – Mexico. Thomas, Aquinas, Saint, 1225?-1274.
- Item No. 29. Sermon eucarístico, que en las fiestas reales celebradas en la ciudad de San Luis Potosi por la felix exaltacion de n. santisimo padre Pio VII., 1800; 32 p. 19 cm. (Box 3)
  Sermons – Mexico. Pius VII, Pope, 1742-1823.
- Item No. 30. Sermon panegírico de Santa Ines, virgen y martir, predicado en el Convento de religiosas del mismo nombre de México en el dia 21 de enero de 1802., 8 p. l., 36 p. 20 cm. (Box 3)
  Sermons – Mexico. Agnes, Saint, Martyr.
- Item No. 31. Relacion de la fu´nebre ceremonia y exe^quias del ilustrisimo y excelentisimo sen~or doctor don Ildefonso Nun~ez de Haro y Peralta …, 1802; [8], 80, 26, xlviii p. 20 cm. (Box 3)
  Nu´n~ez de Haro y Peralta, Alonso, 1729-1800. Catholic Church –Sermons.
- Item No. 32. Sermon panegírico del glorioso apostol de España Santiago el mayor, que en la solemne funcion que le hace anualmente la real Congregacion de los naturales y originarios del reyno de Galicia en la iglesia del, Convento grande de N.P. San Francisco de México, dixo el Dr. D. Joseph Ignacio de Heredia y Sarmiento …, 1802; 2 p. l., 56 p. 19 cm. (Box 3)
  James, the Greater, Saint.
- Item No. 33. Aviso paternal, que el illmà. señor doctor d. Francisco Xavier de Lizana y Beaumont, arzobispo de México, del Consejo de Su Magestad &c., dirige a sus eclesiasticos, manifestándoles que las comedias no son diversiones conformes á su estado., 1803; 18 p. 21 cm. (Box 3)
  Catholic Church – Clergy. Comedy.
- Item No. 34. Carta pastoral: que el illmà. señor D. Francisco Xavier de Lizana y Beaumont, arzobispo de México, dirige a sus eclesiasticos: sobre la dígnidad y grandeza del estado sacerdotal y sus obligaciones., 1803; 42 p. 21 cm. (Box 3)
  Catholic Church – Mexico – Clergy. Catholic Church – Pastoral letters and charges.
- Item No. 35. Carta pastoral: que el illmà. señor D. Francisco Xavier de Lizana y Beaumont, arzobispo de México, dirige a sus eclesiasticos: sobre la dígnidad y grandeza del estado sacerdotal y sus obligaciones., 1803; 42 p. 21 cm. (Box 3)
- Item No. 36. Carta pastoral, que á las rr. mm. superioras y súbditas de los conventos de religiosas del arzobispado de México dirige el illmà. señor dàr. d. Francisco Xavier de Lizana y Beaumont., 1803; 42 p. 20 cm. (Box 3)
  Nuns – Mexico. Catholic Church – Mexico – Pastoral letters and charges.
- Item No. 37. Panegírico de la gloriosa virgen y doctora Santa Teresa de Jesus, que en el dia 15. de octubre de 1802. dixo en la iglesia del convento grande de los RR. PP. Carmelitas descalzos de esta corte de México …, 1803; [x] 42 p. 28 cm. (Box 3)
  Teresa, of Avila, Saint, 1515-1582.
- Item No. 38. Carta pastoral: en la que el illmo. señor D. Francisco Xavier de Lizana y Beaumont, arzobispo de México, instruye a los fieles de su arzobispado sobre el juego y los desarreglos que en el se hallan., 1804; 43 p. 21 cm. (Box 3)
  Gambling – Mexico. Gambling – Moral and religious aspects. Catholic Church – Pastoral letters and charges. Catholic Church – Mexico.
- Item No. 39. Sermon panegirico del angelico doctor santo Tomas de Aquino, que en la solemne festividad celebrada por la Real y pontificia universidad, y por el Imperial convento de santo Domingo de Mexico, en el dia 7 de marzo de 1803., 1804; 94 p. 20 cm. (Box 3)
- Item No. 40. Sermon que en las honras del señor don Baltasar Ladron de Guevara …, 1804; [3] 11 p. port. Ill. 27 cm. (Box 3)
  Ladrón de Guevara, Baltasar. Funeral sermons.
- Item No. 41. Sermon panegirico del angelico Doctor Santo Tomas de Aquino,que en la solemne festividad celebrada por la real y pontificia Universidad, y por el imperial Convento de Santo Domingo de Mexico., 1805; 4 p.l., 78 (i.e. 38) p. 21 cm. (Box 3)
- Item No. 42. Bienaventuranzas del santísimo patriarca Señor san Joseph, esposo de la madre de Dios, padre putativo de Jesus, que predicó en el sagrario de esta santa iglesia catedral su cura mas antiguo D. Juan Francisco Dominguez …, 1805; 2 p. l., 86 p. 20 cm. (Box 3)
  Sermons – Mexico. Joseph, Saint.
- Item No. 43. Constituciones de la congregacion de los sacerdotes oblatos en el arzobispado de México con aprobacion real, con el fin de instruir y santificar las almas y otros designios pios, baxo la proteccion de San Carlos Borromeo y San Felipe Neri., 1805; 13 p. 22 cm. (Box 3)
  Catholic Church – Mexico – Pastoral letters.
- Item No. 44. Epistola familiaris quam ego Franciscus Xaverius a Lizana et Beaumont, archiepiscopus mexicanus, minimus inter americanos pastores …, 1805; [ii] 24 p. 20 cm. (Box 3)
- Item No. 45. Epistola familiaris quam ego Franciscus Xaverius a Lizana et Beaumont, archiepiscopus mexicanus, minimus inter americanos pastores …, 1805; [ii] 24 p. 20 cm. (Box 3)
- Item No. 46. Método para excitar la devocion al Gloriosisimo S. Nicolás el Magno, Arzobispo de Mira, para el dia seis de cada mes, ántes dado á luz y dedicado á la concepcion en gracia de María Santisima Señora Nuestra, 1805; 38 p. Ill. 15 cm. (Box 3)
  Nikolaos, Saint, d. 1463 Catholic Church – Prayer-books and devotions – Spanish.
- Item No. 47. Relación sencilla del funeral y exequias del illmo. y rmo. señor maestro d. fr. Antonio de San Miguel Iglesias, obispo que fué de la Santa iglesia catedral de Valladolid de Michoacan &c. &c., 1805; 3 p. l., 13 p., 2 l., 13 p., 1 l., xxxix p., 1 l., 30 p. fold. plate. 20 cm. (Box 3)
  Funeral sermons. San Miguel Iglesias, Antonio de, bp., 1726?-1804.
- Item No. 48. Sermon que en la solemne accion de gracias que anualmente se acostumbra hacer en el sagrario de esta santa Iglesia metropolitana de México el último dia del año, por los beneficios recibidos de la piedad divina, predicó la noche del dia 31 de diciembre de 1804 el Illmà. Sr. Dr. D. Benito María de Moxó y Francolin …, 1805; 3 p. l., 22 p. 20 cm. (Box 3)
- Item No. 49. El combate naval del 21 de Octubre, 1806; 18 p. 20 cm. (Box 3)
  Trafalgar, Battle of, 1805–Poetry.
- Item No. 50. Octavas á la batalla naval del dia 21 de octubre de 1805, à la vista de Cadiz …, 1806; 1 p.l., 6 p. 21 cm. (Box 3)
- Item No. 51. Sermon que en la profesion religiosa, que en el Convento de la encarnacion de México hizo el dia 6 de julio la R.M. sor Maria Genara de Santa Teresa, hija del señor don Felix Quijada y Ovejero …, 1806; 39 p. 20 cm. (Box 3)
- Item No. 52. Voces á la alma que dá un párroco á sus feligreses en cinco pláticas en los viérnes de Quaresma, por D. Juan Francisco Dominguez, cura mas antiguo del sagrario, en donde las declamó., 1806; 3 p. l., 62 p. 20 cm. (Box 3)
- Item No. 53. Carta pastoral que el illmà. señor d. d. Francisco Xavier de Lizana y Beaumont: por la gracia de Dios y de la santa Sede apostolica, arzobispo de México, del Consejo de S.M. &c., dirige a su clero sobre la santidad del estado sacerdotál y obligaciones inseparables de él., 1807; 42 p. 19 cm. (Box 3)
- Item No. 1. Exposición de los hechos y maquinaciones que han preparado la usurpación de la corona de España, y los medios que el emperador de los franceses ha puesto en obra para realizarla, 1808; 78 p. 21 cm. (Box 4)
  Peninsular War, 1807-1814 – Diplomatic history. Napoleon I, Emperor of the French, 1769-1821 – Influence. Spain – Foreign relations – 1808-1814. Spain – History – Napoleonic Conquest, 1808-1813.
- Item No. 2. Breve de nuestro muy santo padre Pius VII, expedido a instancia de S.M., por el qual Su Santidad fixa los límites de la jurisdicción eclesiástica castrense, y se conceden por otros siete años las gracias é indultos contenidos en los Breves anteriores del vicariato general de los reales exércitos y armada á las personas de las clases que en él se expresan. Año de 1807., 1808; [2], 13 p. 21 cm. (Box 4)
  Military privileges and immunities – Latin America. Jurisdiction (Roman law)
- Item No.. Canto / Caption title. (Box Unknown container 1463 for instance of Item No.. Canto / Caption title.)
- Item No. 4. Ensayo practico de simplificar el estudio de las lenguas escritas, verificado sobre la Inglesa para exemplo de las demas, 1808; 60 p. 30 cm. (Box 4)
  English language–Grammar–Study and teaching
- Item No. 5. Exhortación, que el ilustrisimo señor don Francisco Xavier de Lizana y Beaumont, arzobispo de México, y del Consejo de S.M., dirige á los conventos de religiosas de su filiación. Sobre algunas preocupaciones opuestas á la puntual observancia de sus deberes., 1808; 27 p. 20 cm. (Box 4)
  Nuns - Religious Life
- Item No. 6. Oracion funebre, que en las exàquias generales, celebradas el dia 12 de septiembre de 1808 a expensas y devocion de los comerciantes y vecinos de la ciudad de Oaxaca, por las almas de los pios, leales y valerosos españoles; por la religion, por el rey y por la patria, en la actual guerra contra Napoleon, 39 p. 20 cm. (Box 4)
  Sermons – Mexico. Funeral orations – Mexico.
- Item No. 7. Oracion funebre, que en las exàquias generales, celebradas el dia 12 de septiembre de 1808 a expensas y devocion de los comerciantes y vecinos de la ciudad de Oaxaca, por las almas de los pios, leales y valerosos españoles; por la religion, por el rey y por la patria, en la actual guerra contra Napoleon, 2 p. l., 39 p. 21 cm. (Box 4)
- Item No. 8. Oración que en la noche del 9. de setiembre del presente año, y septima del novenario que por las actuales necesidades de la Antigua España hacian los hermanos de la Santa Escuela de Cristo fundada en el Convento Hospital del Espiritu Santo de esta ciudad, manifiesto el Señor Sacramentado, dixo en la iglesia de dicho convento el P. D. Juan Bautista Díaz Calvillo., 1808; [16], 40 p. 21 cm. (Box 4)
  Philosophy, French – 18th century.
- Item No. 9. Oración que en la noche del 9. de setiembre del presente año, y septima del novenario que por las actuales necesidades de la Antigua España hacian los hermanos de la Santa Escuela de Cristo fundada en el Convento Hospital del Espiritu Santo de esta ciudad manifiesto el Señor Sacramentado, dixo en la iglesia de dicho convento el P. D. Juan Bautista Díaz Calvillo., 1808; [16], 40 p. 20 cm. (Box 4)
- Item No. 10. Romance endecasilabo que con motivo de las circunstancias del dia, tiene el honor de dedicar a los nobles y fidelisimos mexicanos, el capitan Conde de Colombini …, 1808; 9 p. 22 cm. (Box 4)
  Napoleon I, Emperor of the French, 1769-1821–Poetry. Ferdinand VII, King of Spain, 1784-1833–Poetry.
- Item No. 11. Sentimientos religiosos, con los que el ilustrisimo señor D. Francisco Xavier de Lizana y Beaumont, arzobispo de México, desea instruir á sus amados diocesanos: en la semana santa, visitas y estaciones que en ella se practican en las iglesias., 1808; [2], 28, [2] p. (final pages blank) 20 cm. (Box 4)
  Holy Week – Mexico.